【裁判字號】    90,交抗,367
【裁判日期】    900928
【裁判案由】    違反道路交通管理處罰條例
【裁判全文】
臺灣高等法院交通事件裁定                          九十年度交抗字第三六七號
    抗  告  人
    即受處分人  甲○○
右抗告人因違反道路交通管理處罰條例案件，不服台灣板橋地方法院中華民國九十年
七月三十一日裁定（九十年度交聲字第六六二號），提起抗告，本院裁定如左：
    主  文
抗告駁回。
    理  由
一、按機器腳踏車，不在規定車道行駛者，處二百元以上六百元（銀元）以下之罰鍰
    ；又對於違反道路交通管理處罰條例之行為，逕行舉發者，應按已查明之資料填
    註車牌號碼、車輛種類、車主姓名或名稱及地址，並於通知單上方空白處加註逕
    行舉發之文字後，由舉發機關送達被通知人；處理違反道路交通管理事件，有關
    文書送達之程序，準用刑事訴訟法送達之規定，而當事人因掛號郵寄而不能達到
    者，得為公示送達，又違反道路交通管理事件行為人，未依規定自動繳納罰款，
    或未依規定到案聽候裁決，處罰機關應於一個月內依標準表逕行裁決之，道路交
    通管理處罰條例第四十四條第十三款、違反道路交通管理事件統一裁罰標準及處
    理細則第十一條第一項第二款、第五條、第四十四條，刑事訴訟法第五十九條第
    二款分別定有明文。
二、查本件抗告人甲○○於民國八十八年六月四日上午八時四十一分在臺北市○○路
    與西藏路口騎乘ＭＥＰ─一八五號機車行駛禁行車道之事實，有卷附採證照片一
    紙為憑（見原審卷第十二頁），並為抗告人所不爭執，足認抗告人確有上開違規
    行為甚明。抗告人雖具狀辯稱：伊未接獲本件違規舉發通知單云云，惟查本件違
    規舉發通知單及採證照片，確經舉發單位以掛號郵寄至抗告人之戶籍地址即臺北
    縣板橋市○○街一○九巷十六之一號三樓，因招領逾期退回，復於八十九年一月
    六日刊登於臺北市政府公報八十九年春字第四期依法公示送達，自公示送達生效
    後逾十五日，抗告人仍未到案繳結之事實，有郵局大宗掛號函件收據、本件違規
    舉發通知單招領逾期退回郵件信封、臺北市政府公報八十九年春字第四期等影本
    各一紙在卷可資佐證屬實，是本件違規舉發通知單既有掛號郵寄而不能達到之情
    形，核諸舉發機關上開公示送達程序，於法即無不合，依法已屬合法送達於抗告
    人，抗告人未實際居住於戶籍地致無從收受送達，係可歸咎於己，自難藉以諉諸
    處分機關之裁罰不當，故其上開所辯，顯不足採。原法院因認原處分機關據以援
    引上開規定，裁處罰鍰六百元（折合新臺幣一千八百元），並記違規記點一點，
    並無不當，乃駁回抗告人之異議，經核於法並無不合。抗告人抗告意旨猶執陳詞
    ，指原處分機關在未告知抗告人之情形下，逕行裁決最高額之罰鍰，顯有不當等
    語云云，非有理由，抗告應予駁回。至抗告人另指重要文書之送達方式建議，非
    與本件抗告事件有關，即非本院所應置喙，併旨敘明。
據上論斷，應依道路交通案件處理辦法第二十六條，刑事訴訟法第四百十二條，裁定
如主文。
中      華      民      國    九十      年      九      月    二十八    日
                              台灣高等法院刑事第七庭
                                  審判長法  官  吳  啟  民
                                        法  官  林  瑞  斌
                                        法  官  蘇  隆  惠
右正本證明與原本無異。
不得再抗告。
                                        書記官  周  素  秋
中      華      民      國      九十     年      九    月    二十八    日


司法院資訊處製作；財團法人民間司法改革基金會備份。
